【裁判字號】    97,上更(一),346
【裁判日期】    980826
【裁判案由】    貪污治罪條例
【裁判全文】
臺灣高等法院刑事判決             97年度上更(一)字第346號
上  訴  人  臺灣士林地方法院檢察署檢察官
上  訴  人
即  被  告  乙○
選任辯護人  楊貴森律師
上  訴  人
即  被  告  甲○○
選任辯護人  陳純仁律師
上列上訴人因被告違反貪污治罪條例案件，不服臺灣士林地方法
院92年度訴字第529號，中華民國95年4月28日第一審判決（起訴
案號：臺灣士林地方法院檢察署90年度偵字第2870號），提起上
訴，經判決後，由最高法院發回更審，本院判決如下：
    主  文
原判決關於乙○、甲○○部分均撤銷。
乙○公務員明知為不實之事項，而登載於職務上所掌之公文書，
足以生損害於公眾，處有期徒刑肆年，減為有期徒刑貳年。
甲○○連續行使公務員明知為不實之事項，而登載於職務上所掌
之公文書，足以生損害於公眾，處有期徒刑年陸月，減為有期
徒刑壹年玖月。
    事  實
一、乙○原係臺北縣八里鄉鄉長（任職期間自民國83年3月1日起
    至91年2月28日止），綜理八里鄉政務，並指揮監督所屬機
    構及職員，為依據法令從事公務之人員；李春財（業經判處
    有期徒刑1年4月，緩刑3年確定）則係八里鄉公所民政課課
    員，負責寺廟管理等民俗業務。甲○○本係從事造墓殯葬行
    業，明知臺北縣八里鄉○○里○段渡船頭小段207、208、20
    9、604-2等地號土地，係臺灣省政府於59年11月30日頒布實
    施「林口特定區計畫」所畫定之「觀音山區域公園」之範圍
    內，嗣79年3月16日發布實施之「變更林口特定區計畫」將
    上開土地變更為「保護區」，禁止任意開發，竟未經主管機
    關同意，自70年間起，至83年間止，在上開地號土地上，陸
    續興建「明園大佛寺」大型建築（含RC造地上三層2棟、地
    下一層地上二層1棟、地上二層1棟、地上一層2棟），於其
    內設祿位堂（即靈骨塔位）對外販售並自任管理人，至85
    年5間「明園大佛寺」因遭八里鄉公所建設課違建查報員查
    報為實質違建，並提報臺灣省政府住宅及都市發展局（以下
    簡稱住都局，省政府精簡後其業務由內政部營建署市鄉規劃
    局承辦）於同年6月間行文臺北縣政府工程隊排定日期拆除
    ，甲○○旋向住都局提出「明園大佛寺」之寺廟登記文件，
    請求暫緩拆除，惟經該局以林口特定區都市計畫於59年11月
    30日發布實施，甲○○檢附之「明園大佛寺」寺廟登記係82
    年由臺北縣政府核發，無法證明該寺係都市計畫公布前之寺
    廟，應提出都市計畫發布實施前已核准之寺廟登記文件申請
    補辦建築執照，否則仍需依法拆除。甲○○為使明園取得合
    法建築執照免遭拆除，明知「明園大佛寺」建物，並非於59
    年11月30日林口特定區都市計畫發布前即已存在之建物，竟
    以人情請託不知情之親友陳文佑、戊○○、陳進祥、己○○
    、鄭澤勞、丁○○、林盛發、林雲、徐雪嬌等9人書立證明
    名冊，證明「明園大佛寺」「於55年間就在現址：八里鄉米
    倉村8鄰牛寮埔1號設寺奉拜釋迦佛祖訖（迄）今」，「都市
    計劃發佈前即已存在」，並於85年12月4日，提出該證明名
    冊及牛寮埔1號房屋之門牌證明書（該門牌係於42年11月15
    日改編定），向八里鄉公所民政課承辦課員李春財申請證明
    書，李春財明知其有查核之義務，竟未向上開名冊中之證明
    人查證或為其他調查，即在同日於其職務上製作之85年12
    月4日北縣八民字第179 32號臺北縣八里鄉公所函中記載「
    …經查訪證人所指，貴寺在都「在」（按應為「市」）計劃
    發布前即已拜釋迦佛祖屬實，請查照。」等不實事項後，交
    付甲○○，甲○○則基於概括犯意，委請不知情之跑照掮客
    莊國男（已成年）持向住都局行使而申請建築執照補發。其
    後因該證明書遭住都局以內容空洞不足以證明「明園大佛寺
    」在都市計畫前即已存在而要求補正，甲○○即再次於85年
    12月13日前往八里鄉公所，向李春財要求更改前開公函內容
    ，經李春財表示該公文已經鄉長乙○核章發出不能再更改，
    甲○○乃轉而要求乙○協助，乙○明知「明園大佛寺」建物
    ，並非在都市計劃發布前即已存在，不得發給該寺在都市計
    劃前即已存在之證明，並經李春財向其說明如開立「明園大
    佛寺」於都市計劃前即已存在之公文，將誤導他人使「明園
    大佛寺」免於拆除，竟將前開公函原稿內容「貴寺在都市計
    劃發布前即已『拜釋迦佛祖』屬實」，修改為「貴寺在都市
    計劃發布前即已『存在』屬實」，再交由李春財以同一文號
    （發文日期則更改為85年12月13日）繕印發文，交付甲○○
    ，由甲○○基於同前概括犯意，委由莊國男持向住都局行使
    ，申請補發建照，使住都局誤以為「明園大佛寺」確於都市
    計畫發布前即已存在，而核發甲○○「明園大佛寺」之合法
    建築執照，足生損害於住都局核發建照之正確性，嗣經法務
    部調查局航業海員調查處循線查獲。
二、案經法務部調查局航業海員調查處移送台灣士林地方法院檢
    察署檢察官偵查起訴。
    理  由
甲、證據能力部分按被告以外之人於審判外之陳述，雖不符刑事
    訴訟法第159 條之1至159條之4之規定，而經當事人於審判
    程序同意作為證據，法院審酌該言詞陳述或書面陳述作成時
    之情況，認為適當者，亦得為證據。當事人、代理人或辯護
    人於法院調查證據時，知有同法第159條第1項不得為證據之
    情形，而未於言詞辯論終結前聲明異議者，視為有前項之同
    意，刑事訴訟法第159條之5第1項、第2項規定甚明。證人陳
    進祥於法務部調查局航業海員調查處調查時之陳述，雖不符
    合刑事訴訟法第159條之1至159條之4之規定，惟被告及辯護
    人經本院提示陳進祥之筆錄內容，均未對其證言之證據能力
    有所爭執，應視為同意以其證言作為證據，合先敘明。
乙、實體部分
一、訊之上訴人即被告乙○、甲○○均否認犯行，被告乙○辯稱
    ：聲請人甲○○之意思是要八里鄉公所出具「明園大佛寺」
    於都市計劃前即已存在之證明，伊看李春財之公文原稿亦是
    寫「存在屬實」，故伊只是回復聲請人之意思，將公文「拜
    釋迦佛祖屬實」改為「存在屬實」，且這類之公文由課長即
    可決行云云。被告甲○○辯稱：「明園大佛寺」之現址於都
    市計劃前確已存在小廟，祭祀神明，嗣伊將小廟拆除，改建
    為現今之建築。伊當初聲請之意旨是要八里鄉公所出具「明
    園大佛寺」於都市計劃發布前即已存在屬實之證明，用來申
    請補發建照，嗣公所之公文記載「拜釋迦佛祖屬實」，遭住
    都局退件，伊才去找李春財、乙○更改公文云云。經查：
  (一)臺北縣八里鄉○○里○段渡船頭小段207、208、209、604-2
    等地號土地，係臺灣省政府於59年11月30日頒布實施「林口
    特定區計畫」所畫定之「觀音山區域公園」之範圍內，嗣79
    年3月16日發布實施之「變更林口特定區計畫」將上開土地
    變更為「保護區」，禁止任意開發，嗣被告甲○○在上開地
    號土地上，陸續興建「明園大佛寺」大型建築（含RC造地上
    三層2棟、地下一層地上二層1棟、地上二層1棟、地上一層2
    棟），並自任管理人。85年5月23日明園因遭八里鄉公所建
    設課違建查報員查報為實質違建，並提報住都局經該局派丙○○前往實地勘查認定為實質違建（納骨塔），該局於85年
    6月14日行文臺北縣政府工程隊排定日期依法拆除，甲○○
    乃向住都局提出「明園大佛寺」之寺廟登記文件，請求暫緩
    拆除，惟經該局以林口特定區都市計畫於59年11月30日發布
    實施，甲○○檢附之「明園大佛寺」寺廟登記證係82年由臺
    北縣政府核發，無法證明該寺係都市計畫公布前之寺廟，應
    提出都市計畫發布實施前已核准之寺廟登記文件申請補辦建
    築執照，否則仍需依法拆除。甲○○為使明園取得合法建照
    免於被拆除，乃請託親友陳文佑、戊○○、陳進祥、己○○
    、鄭澤勞、丁○○、林盛發、林雲、徐雪嬌等9人書立證明
    書，證明「明園大佛寺」「於55年間就在現址：八里鄉米倉
    村8鄰牛寮埔1號設寺奉拜釋迦佛祖訖（迄）今」，「都市計
    劃發佈前即已存在」，並於85年12月4日，提出該證明名冊
    及牛寮埔1號房屋之門牌證明書（該門牌係於42年11月15日
    改編定），向八里鄉公所民政課承辦課員李春財申請證明書
    ，嗣李春財在同日於其職務上製作之85年12月4日北縣八民
    字第17932號臺北縣八里鄉公所函中記載「…經查訪證人所
    指，貴寺在都在（按應為「市」）計劃發布前即已拜釋迦佛
    祖屬實，請查照。」，交由甲○○委請跑照掮客莊國男持以
    向住都局申請建照補發。其後因該證明書遭住都局以內容空
    洞不足以證明「明園大佛寺」在都市計畫前即已存在而要求
    補正，甲○○即於85年12月13日再次向李春財要求更正前開
    證明函內容，經李春財表示該公文已經鄉長乙○核章發出不
    能再更改，甲○○乃轉而要求乙○協助，乙○乃逕行將前開
    證明函原稿內容修改為「貴寺在都市計劃發布前即已『存在
    』屬實」，再交由李春財以同一文號（發文日期則更改為8
    5年12月13日）繕印發交甲○○再委由莊國男持向住都局申
    請補發建照等情，為被告2人所自承，並有59年11月林口特
    定區計畫、78年7月變更林口特定區計畫、臺北縣八里鄉公
    所違章建築查報單、住都局85年6月14日八五住都管字第047
    829號、048278號函、85年6月28日八五住都管字第051940號
    函、八里鄉公所服務台受理人民服務申請卡、申請證明書、
    門牌證明書、臺北縣八里鄉公所85年12月4日北縣八民字第
    17932號函、85年12月13日同號函及函稿等在卷可稽（附原
    審證物袋內政部營建睪市鄉規劃局函送資料、90年度偵字第
    2870號卷第74至79頁、88年度偵字第11596號卷第13至19頁
    、88年度聲字第1475號卷第56頁）。
  (二)經行政院農業委員會農林航空測量所（以下簡稱航測所）現
    場勘查及放大航空照片判釋結果，「明園大佛寺」地區在83
    年有建物存在，至於67年、75年並未發現有建物存在，有該
    所88年12月10日88農測調字第2709號函及航測圖可按（附90
    年度偵字第2870號案件證物袋證29、88年度偵字第11596號
    卷第68至70頁）。雖證人即原審查本件寺廟是否應拆除之原
    住都局承辦人員丙○○證稱：（72年之）航照圖能證明72年
    之前（該處建物）存在，航照圖的業務屬於課長楊吉信的主
    管範圍等語（原審卷 (二)第142頁），而楊吉信於審核原案
    時亦加註意見稱「72年航測圖上有該寺廟建物」等語（見88
    年度偵字第11596號卷第178頁），另成功大學製作之72年航
    測圖上於現今「明園大佛寺」區域有疑似建物存在，亦有航
    測圖在卷可按（90年度偵字第2870號卷第84頁）。參以被告
    甲○○於82年12月27日「明園大佛寺」為寺廟登記時，所登
    記建立時間為70年，有寺廟登記證、寺廟登記表、寺廟變動
    登記表等可按（88年度偵字第11596號卷第130至132頁），
    是其所述自72年間起即陸續興建今日之「明園大佛寺」建築
    ，應係記憶錯誤所致，自以寺廟登記證、寺廟登記表之記載
    較為可採。故72年間航照圖「明園大佛寺」現址已存在建物
    ，非無可能。至被告甲○○雖於本院前審審理時，提出工業
    技術研究所留存美軍在37年3月19日對臺北縣八里鄉○○里
    ○段渡船頭小段207、208、209、604-2等地號四筆土地之航
    空測量照片二張（即本院前審卷證17號）及放大照片2張（
    即本院前審卷證18號），並於本院審理時送請大眾測繪有限
    公司就現況圖與1948年航照圖套繪結果：「證17號航側圖中
    劍頭所指之建物，確實座落臺北縣八里鄉○○里○段渡船頭
    小段20 7、208、209、604-2等地號之內」，有該成果報告
    書一份可憑；然經本院向台北縣淡水地政事務所函詢結果，
    據覆略稱：「航空照片所顯示之房屋，依其形狀及座落位置
    ，與現有之建物不符，顯然該房屋已不存在」，此有該所98
    年3月18日北縣淡地字第0980003261號函附卷可查。又現今
    規模之「明園大佛寺」建物，係被告甲○○自70年間起，至
    83年間止陸續建築，已如前述，故其於59年11月30日林口都
    市計畫實施前尚未存在，殆無疑問。則被告乙○將前開公函
    原稿內容「貴寺在都市計劃發布前即已『拜釋迦佛祖』屬實
    」，修改為「貴寺在都市計劃發布前即已『存在』屬實」之
    內容，即屬虛偽不實。
二、按都市計畫法台灣省施行細則第二十五條規定「保護區內土
    地，以供保養天然資源為主，經本府審查核准得為左列之使
    用：……四、原有合法建築物之新建、增建、修建。除寺廟
    、教堂、家祠外，其高度不得超過三層（或一０．五公尺）
    ，建築總面積不得超過一百五十平方公尺」，另同細則第三
    十條亦規定保護區之建蔽率為十分之二，是於重建或增、修
    、改建後，得經核准使用之原有合法建築，雖不以供人拜拜
    之寺廟為限，新建物亦不以與原有合法建物完全同其範圍為
    必要。然此僅為明園大佛寺是否由原有供人拜拜之處所，重
    建或增、修、改建而成？是否合於上開規定而得經核准使用
    之問題？與上開登載不實之客觀存在事實無涉。則證人己○○、陳田、丁○○證述明園大佛寺原址確有一供拜拜處所等
    語，縱然非虛，被告等人仍無解於刑責，併此敘明。
三、又依臺北縣八里鄉公所分層負責辦事明細表，包含寺廟管理
    等民俗業務，雖由民政課主管，由承辦人擬辦，課長核辦（
    參見原審卷 (一)第123頁）。惟依該分層負責辦事明細表對
    鄉長之職掌係規定，鄉長綜理鄉政，並指揮監督所屬機構及
    職員，其受上級機關之委任，並得監督鄉內所屬機構及職員
    （見原審卷 (一)第108頁）。是鄉長既綜理鄉政，對鄉公所
    之所有業務及人員自均有監督之責。參以被告乙○供稱：如
    果應由下面的主管決行之公文而未決行，送上來給我，不論
    是否是我應決行的，我都會批示等語（見原審卷 (一)第43
    頁）。當時我不知道，現在我才知道，本案這類的公文是課
    長就可以決行，但課長已經送上來，我就批示等語（見原審
    卷 (一)第44頁）。另本件發文之函稿確經被告乙○批示，
    亦有函稿附卷可稽（88年度偵字第11596號卷第14頁），可
    知即使依上開分層負責辦事明細表應由下級課長決行之事項
    ，鄉長即被告乙○亦有裁示或變更之權。「明園大佛寺」之
    建築既非於59年11月30日林口都市計畫前已經存在，已如前
    述，被告乙○於85年12月13日於公文函稿將「貴寺在都市計
    劃發布前即已『拜釋迦佛祖』屬實」，改為「貴寺在都市計
    劃發布前即已『存在』屬實」，再交由李春財繕印發文，公
    函內容亦係不實，自不待言。且同案被告李春財以證人身分
    結證稱：鄉長乙○說申請人說要寫存在屬實，與祭拜釋迦牟
    尼屬實有何差別，我回答鄉長，因為我們本來以為（這張函
    ）用作暫緩拆除用，（寫存在屬實）如果拿去給拆除大隊看
    的話，會誤導成以前的規模和現在一樣大，所以課長第一次
    作公文的時候建議把存在屬實改成祭拜釋迦牟尼屬實等語（
    見原審卷 (三)第109頁）。被告乙○於更改函稿令李春財發
    文前，李春財既已向其表示「明園大佛寺」之建築並非於都
    市計畫前即已存在，如出具證明將誤導他人使該建築免於拆
    除，被告乙○又係世居於八里，對「明園大佛寺」之興建時
    間應知之甚稔，竟仍不加斟酌，逕行依被告甲○○之意思更
    改函文內容重新發文，顯然有違公務員誠實登載公文之義務
    ，要難謂其得不負公文書登載不實之責任。綜上所述，被告
    等所辯各節，均係卸責之詞，不足採信。本件事證明確，被
    告等犯行堪以認定，應依法論科。
四、被告乙○明知其於公文書有據實登載之義務，且「明園大佛
    寺」於都市計畫前並不存在，竟於函稿上更改該寺於都市計
    畫前即已「存在屬實」，並令被告李春財發文，核其所為，
    係犯刑法第213條之公務員登載不實罪。被告甲○○則係犯
    刑法第216條、第213條之行使公務員登載不實文書罪。被告
    甲○○利用不知情之掮客莊國男行使不實之公文書，要屬間
    接正犯。另其2次行使行為，時間緊接，手法相同，且係犯
    構成要件相同之罪名，顯係基於概括犯意而為，應依連續犯
    之規定以一罪論，並依法加重其刑。被告甲○○之犯行，因
    行為後新法業已刪除連續犯之規定，此刪除雖非犯罪構成要
    件之變更，但顯已影響行為人刑罰之法律效果，自屬法律有
    變更，依新法第2條第1項規定，比較新、舊法結果，仍應適
    用較有利於被告之行為時法律即舊法論以連續犯（最高法院
    95年第8次刑事庭會議決議參照）。
五、原審就被告乙○、甲○○部分依法論科，固非無見。惟查被
    告乙○並不構成圖利罪（詳如后述）原審遽予論罪，自有未
    合；又被告甲○○部分，原審就刑法第56條未及新舊法比較
    、且被告2人所犯，均符合中華民國96年罪犯減刑條例之減
    刑條件（詳如後述），原判決未及適用予以減刑，亦有未洽
    。被告乙○、甲○○上訴意旨均否認犯罪，檢察官上訴意旨
    以原審量刑過輕云云，雖均無理由，惟原判決既有上開可議
    之處，自應由本院將此部分予以撤銷改判。爰審酌被告乙○
    身為鄉長，不知公正執法，竟故意於公文為不實記載，使轄
    內巨型違建取得建築執照而免於拆除，嚴重破壞林口特定區
    內之自然景觀；及被告甲○○興建違建在先，復情商親友開
    立證明書向鄉公所聲請出具不實之公文，使該寺免於拆除，
    併犯後均否認、犯罪毫無悔意等一切情狀，分別量處如主文
    第2、3項所示之刑。被告2人行為後，中華民國96年罪犯減
    刑條例業經公布，並自96年7月16日起施行，被告2人所犯，
    均係在96年4月24日以前所為，均符合該減刑條例之減刑條
    件，爰依該減刑條例各減其刑2分之1。
六、公訴意旨另以：被告乙○係臺北縣八里鄉鄉長，李春財係臺
    北縣八里鄉公所民政課課員負責一般自治行政、宗教禮俗等
    業務均為依據法令從事公務之人員。緣甲○○本係從事造墓
    殯葬行業，見販售靈骨塔有利可圖，乃自77年起至83年間，
    不顧臺灣省政府於59年11月30日頒布實施林口特定區都市計
    畫，畫定臺北縣林口、八里等觀音山地區為保護區，並禁止
    濫墾、濫伐、濫葬及興建建物之禁令，竟未經主管機關同意
    陸續於林口特定區內，臺北縣八里鄉牛寮埔一號興建明園大
    佛寺，且設有祿位堂（即靈骨塔位）對外販售並自任負責人
    ，至85年間明園因遭八里鄉公所建設課違建查報員查報為實
    質違建，並提報臺灣省政府住宅及都市發展局行文臺北縣政
    府工程隊排定日期拆除。甲○○為使明園取得合法建照免於
    被拆除，即利用不知情之親友陳文佑、戊○○等九人名義建
    立名冊，證明明園在民國55年即已存在保護區內僅係後來增
    建擴大並非新建符合前開保護區相關規定，同時提出門牌證
    明書，於85年12月4日，向八里鄉公所承辦課員李春財申請
    證明書，李春財竟基於圖甲○○不法利益之犯意，並未向前
    開名冊中鄉親查證亦未為其他調查，竟於同日於其職務上製
    作之民國85年12月4日北縣八民字第17932號臺北縣八里鄉公
    所函中登載「…經查訪證人所指，貴寺在都在（按應為「市
    」）計劃發布前即已拜釋迦佛祖屬實，請查照。」等不實事
    項後，交由甲○○委請不知情之跑照掮客莊國男持以向住都
    局申請建照補發，足生損害於住都局核發建照之正確性。其
    後因該證明書遭住都局以內容空洞不足以證明明園在都市計
    畫前即已存在而要求補正，甲○○即再次向李春財要求更正
    前開證明函內容，惟因公文鄉長已核章發出不能再更改，甲○○乃轉而要求鄉長乙○協助，乙○在承辦人李春財向其說
    明依前開甲○○提出之證明名冊僅能證明該地區在都市計畫
    限建前有祭拜佛祖之事實，並不能證明當時已有建物存在，
    而門牌證明書雖可證明該門牌在都市計畫發布前即42年11月
    15日曾經編定，但並無法就此認定該建物即為明園之後，竟
    仍與李春財基於圖利甲○○之共同犯意，在明知無法確定明
    園建物在都市計劃發布前即已存在之情況下，仍逕行將前開
    證明函原稿內容修改為「…在都市計劃發布前即已「存在」
    屬實…」再交由李春財以同一文號（發文日期則更改為85年
    12月13日繕印發交甲○○再委由莊國男持往住都局申請補發
    建照，使甲○○因此取得明園合法建照免遭拆除之不法利益
    更得以販賣靈骨塔獲取龐大暴利，因認被告乙○涉有修正前
    貪污治罪條例第6條第1項第4款對於主管或監督之事務直接
    圖利私人罪嫌云云。
七、按刑法上及貪污治罪條例所謂圖利他人之罪，雖以有圖利自
    己或他人之意思而表現於行為者，即已成立，而不以實際上
    得利為必要。然必須所圖為不法之利益，始克相當，倘所圖
    者不能視為不法利益，除犯他項罪名外，要難遽以上開罪名
    論擬。又所謂「違章建築」，係指違反建築法令規定未領得
    建築執照，擅行興建之建築物者而言，縱該類建物本身未能
    取得產權之登記，不受建築法令之保護，惟建造人仍原始取
    得該建物之所有權，對單純使用該違章建築所有（或管領）
    者之獲益，似尚難認其該項利得屬不法利益之範疇，最高法
    院85年度台上字第6081號判決可資參照。經查系爭建築，既
    經查報屬「實質違建」，不受建築法令之保護，即隨時有被
    拆除之虞，且該違章建築，固經查報拆除，惟實際上係屋主
    在自己所有土地上加蓋，雖違反建築法規，究尚難指係不法
    利益。是以本件違建僅暫未拆除，尚無法證明被告於當時，
    即有圖不法利益於該建物所有權人或使用權人之意思或行為
    ，此外復查無其他積極證據足資認定被告涉有圖利犯行，自
    屬不能證明此部分犯罪。公訴人未見及此，按貪污圖利之罪
    起訴，原判決並據以論罪科刑，自有未合。被告此部分之犯
    罪為不能證明，惟公訴人認被告乙○所涉貪污治罪條例第6
    條第1項第4款之罪嫌，與上揭論罪科刑部分有修正前刑法牽
    連犯裁判上一罪關係，爰不另為無罪之諭知。
據上論斷，應依刑事訴訟法第369條第1項前段、第364條、第299
條第1項前段，刑法第11條前段、第2條第1項、第213條、第216
條，修正前刑法第56條，中華民國96年罪犯減刑條例第2條第1項
第3款、第7條判決如主文。
本案經檢察官鄭龍照到庭執行職務。
中    華    民    國    98    年     8    月    26    日
                  刑事第一庭審判長法  官  葉騰瑞
                                  法  官  王炳梁
                                  法  官  莊明彰
以上正本證明與原本無異。
如不服本判決，應於收受送達後10日內向本院提出上訴書狀，其
未敘述上訴之理由者並得於提起上訴後10日內向本院補提理由書
（均須按他造當事人之人數附繕本）「切勿逕送上級法院」。
                                  書記官  吳金來
中    華    民    國    98    年     8    月    26    日
附錄：本案論罪科刑法條全文
中華民國刑法第213條
公務員明知為不實之事項，而登載於職務上所掌之公文書，足以
生損害於公眾或他人者，處 1 年以上 7 年以下有期徒刑。
中華民國刑法第216條
行使第 210 條至第 215 條之文書者，依偽造、變造文書或登載
不實事項或使登載不實事項之規定處斷。


司法院資訊處製作；財團法人民間司法改革基金會備份。
